【裁判字號】    88,易,1195
【裁判日期】    890505
【裁判案由】    竊盜
【裁判全文】
臺灣桃園地方法院刑事判決                        八十八年度易字第一一九五號
    公  訴  人  臺灣桃園地方法院檢察署檢察官
    被      告  丙○○
右列被告因竊盜案件，經檢察官提起公訴（八十八年度偵字第四八三０號），本院判
決如左:
    主  文
丙○○竊盜，處有期徒刑陸月。緩刑貳年。
    事  實
一、丙○○意圖為自己不法之所有，於民國八十八年一月二十二日上午十時四十五分
    許，在桃園縣龜山鄉○○路八０四醫院前，徒手竊取乙○○所有引擎號碼ＥＨ二
    六一０七三號重型機車一部（該車係於八十五年十二月十七日上午八時許，在中
    壢市○○路○段四八三號前失竊，車身改懸掛ＨＷＫ－四三一號車牌一面，該車
    牌係甲○○所有，於八十六年三月二十一日晚上七時三十五分許，在桃園縣龜山
    鄉○○村○○路○段一六九三號前失竊），得手後，供己代步騎用。嗣於同年月
    日中午十二時許，丙○○騎乘該部機車行經臺一省道桃園段時，因形跡可疑，為
    警當場查獲。
二、案經臺灣省政府市○○○○路警察大隊第一隊移送臺灣桃園地方法院檢察署檢察
    官偵查起訴。
    理  由
一、訊據被告丙○○矢口否認有何上開竊取機車之犯行，辯稱：伊沒有偷機車，係向
    一位蕭姓友人，但不知其姓名，只知叫「阿智」之人所借的云云。然查，右揭事
    實業據被告於警訊時供承綦詳（見八十八年度核退字第二０三號偵查卷第六頁）
    ，核與被害人乙○○、甲○○於警訊時所述失竊之情節相符，並經證人即當時查
    獲警員丁○○於偵審中結證屬實（見八十八年度偵字第四八三０號偵查卷第十五
    頁背面、本院卷內八十九年二月十八日訊問筆錄），復有車籍作業系統－查詢認
    可資料乙紙、照片乙幀、車輛竊盜、車牌失竊資料個別查詢報表─查詢車輛認可
    資料二份、贓物認領保管收據二紙附卷可稽，雖被告於本院審理時辯稱該機車係
    向某蘇姓友人所借云云，惟查被告始終未能確切道出該出借機車者之真實姓名、
    年籍及住居所，以供本院傳訊查證，且被告先於偵查中供承係在桃園縣南崁附近
    所借，嗣於本院審理時復改稱係在桃園市○○路借車，前後供詞已顯有矛盾，參
    以被告在審判中供承：向蕭姓友人借車三至四次，蕭姓朋友每次騎用完該機車，
    就會擺在大有路旁騎樓下，我要用會自己去找，鑰匙會擺在機車箱蓋內云云，亦
    衡與常情有違，顯見被告所辯係飾卸之詞，自不足採，事證明確，被告犯行堪以
    認定，應予依法論科。
二、核被告丙○○所為，係犯刑法第三百二十條第一項之普通竊盜罪。又被告所竊上
    開重型機車原屬車牌應為ＩＢＮ－六一六號，有卷附之車輛竊盜、車牌失竊資料
    個別查詢報表─查詢車輛認可資料可憑，公訴人誤認ＵＹ－二二九號，尚有誤會
    ，併此敘明。為爰審酌被告無犯罪前科，此有本院被告全國前案紀錄表在卷可按
    ，素行良好，及犯罪之動機、目的、手段、所犯情節尚非重大等一切情狀，量處
    如主文所示之刑。查被告未曾受有期徒刑以上刑之宣告，有卷附本院被告全國前
    案紀錄表可按，因一時失慮，偶罹刑典，經此起訴審判，當知所警惕，信無再犯
    之虞，本院認所宣告之刑以暫不執行為適當，併諭知緩刑二年，以啟自新。
據上論斷，應依刑事訴訟法第二百九十九條第一項前段，刑法第三百二十條第一項、
第七十四條第一款，罰金罰鍰提高標準條例第一條前段，判決如主文。
本案經檢察官呂理銘到庭執行職務
中      華      民      國    八十九    年      五      月      五      日
                                  臺灣桃園地方法院刑事第三庭
                                      法  官  林惠霞
右正本證明與原本無異。
如不服本判決，應於判決送達後十日內向本院提出上訴狀( 應附繕本 )，上訴於
臺灣高等法院。
                                       書記官   張錫鑫
中        華        民        國    八十九    年    五    月     二    日
刑法第三百二十條
意圖為自己或第三人不法之所有，而竊取他人之動產者，為竊盜罪，處五年以下有期
徒刑、拘役或五百元以下罰金。
意圖為自己或第三人不法利益，而竊佔他人之不動產者，依前項之規定處斷。
前二項之未遂犯罰之。


司法院資訊處製作；財團法人民間司法改革基金會備份。
